Pablo Slavkin

Currículum Vitae

Piedras 689, Bariloche Río Negro, Argentina (+54)(911) 6 243 3463 (+54)(2944) 459 671 ♂ 13/12/1976 In pslavkin@disenioconingenio.com ar

□ pslavkin@disenioconingenio.com.ar
 □ Online CV



Presentación

Soy ingeniero electrónico, recibido recientemente de especialista en sistemas embebidos y cursando una maestría en sistemas embebidos. Trabajo todos los días codificando en C, diseñando sistemas embebidos de tiempo real desde bare metal hasta FreeRTOS, desde la toma de requerimientos hasta la planificación, de los test de aceptación de hard y soft, desde el esquemático y PCB hasta el bootloader, desde el armado del prototipo a la documentación para la línea de montaje. Soy muy pragmático, disfruto resolver los problemas difíciles de modo creativo e intercambiar mis ideas con mis pares. Soy extremadamente ordenado en el desarrollo de firmware, PCB y en la administración de recursos. Cuando no estoy codificando, estoy tocando mal la guitarra, andando en bici o tomando una caminata familiar.

Educación

- 2018–2018 **Especialización en sistemas embebidos**, FIUBA Facultad de Ingeniería de Buenos Aires, Buenos Aires, Promedio 9.33.
- 2007–2016 **Doctorado en Ingeniería**, *UTN Universidad Tecnológica Nacional FRBA*, Buenos Aires, *Promedio 10 sobre 3 materias aprobadas + 3 finales adeudados*. Mención Procesamiento digital de imágenes y señalesi. Suspendido por mudanza a otra ciudad
- 1996–2005 **Ingeniería Electrónica**, *ITBA Instituto Tecnológico de Buenos Aires*, Buenos Aires, *Promedio 6.5*.
- 1990–1995 **Técnico Electromecánico**, *ENET Nº1 Brigadier General Pascual Echagüe*, Concordia, Entre Ríos, *Promedio 8.5*.
- 1982–1989 **Escuela Primaria**, *Escuela Velez Sarsfield*, Concordia, Entre Ríos, *Promedio 8.5*.

Experiencia

Profesional

2005-Presente Director en empresa de ingeniería, disenioconingenio, , .

Emprendimiento personal. Estudio de ingeniería que ofrece servicios de diseño electrónico a empresas, con capacidad para desarrollar y fabricar equipos electrónicos, hardware, firmware, software, mecánica, ruteo de PBC's, montaje de PCB's SMD y TH, impresión 3D, mecanizado CNC, corte y grabado laser y comercializa equipos para control de accesos RFID, monitoreo de temperatura ethernet, automatización de maquinas, conversores de protocolos, etc. ver detalles

- 2011–2014 **Consultor y desarrollador de equipos electrónicos**, *Seconsat*, , . Consultoría y desarrollo de accesorios electrónicos para el rubro AVL ver detalles
- 2003–2005 **Desarrollador de equipos electrónicos**, *Digicard*, , .

 Empresa referente a nivel nacional en el rubro de control de accesos. Se trabajo en el desarrollo de un lector RFID de 125khz para la linea de controladores de accesos. Se participo en todas las etapas desde el requerimiento, diseño, layout, prototipo, puesta en marcha, firmware, documentación general y para producción. Actualmente es un producto
- comercializado activamente por la empresa. ver detalles

 2002–2003 Desarrollador de firmware para microcontroladores, *Pump-Control*, , .

 Empresa dedicada principalmente al diseño, desarrollo y producción de controladores electrónicos para la distribución de hidrocarburos. Se trabajó en el área de desarrollo de firmware para microcontroladores de 8bits de la linea Atmel, implementando protocolos de comunicaciones, control de accesos, control de dispenser de combustible, etc. ver detalles Investigación
- 2015-2016 Becario en la Comisión Nacional de Energía Atómica, CNEA, , .

Se trabaja como becario en la culminación de un PET (Positron Emission Tomography) íntegramente desarrollado en el centro sobre el cual se desarrolla el plan de tesis doctoral. Particularmente se trabaja en el área de adquisición y procesamiento de señales digitales sobre FPGA de alta performance. Se termina la beca por mudanza a otra ciudad ver material 2015 , ver material 2016

2009–2009 Ayudante en el Centro de investigaciones de Láseres y Aplicaciones , CIT-EDEF , , .

Se trabajó como ayudante del Dr. Jorge Codnia y la Lic. Laura Azcárate en el armado de un condensador de flujo láser para la generación de isótopos, y los primeros avances en un nuevo espectrómetro de masas de tiempo de vuelo

Docencia

- 2017–2017 **Jornada de introducción a la robótica**, *Siglo XXI*, , . Se dicto una jornada de introducción a la robótica para alumnos de tercer a quinto año
- 2004–2004 Curso intensivo de programación de FPGA de Altera usando Quartus II, *ITBA*, , .

Se realizó un curso introductorio con actividades practicas usando una placa de evaluación de Altera. ver material

Cursos y seminarios

2017 LASCAS 2017 Tutorials: Dependable Digital Systems and Fault Tolerant FPGA Design , INVAP , 8hs , .

- 2017 SASE 2017, Simposio Argentino de Sistemas Embebidos , UBA , 8hs , ver certificado .
- 2016 SASE 2016, Simposio Argentino de Sistemas Embebidos , UBA , 8hs , ver certificado .
- 2015 Encuentro Doctorado PSI GIBIO Modelos, Simulación e Ingeniería de Tejidos , Favaloro , 8hs , ver certificado .
- 2015 **SASE 2015, Simposio Argentino de Sistemas Embebidos**, *UBA*, 6hs, ver certificado.
- **Técnicas avanzadas de diseño digital**, *UNICEN*, 40hs, Curso virtual avanzado de técnicas de diseño digital a cargo del ingeniero Guillermo Jaquenod.
- 2013 SASE 2013, Simposio Argentino de Sistemas Embebidos, UBA, 18hs, .
- Primeras jornadas de procesamiento de señales e imágenes , UTN, GIBIO EDE2008 Electronic Design Expo , 8hs , ver certificado .
- 2012 SASE 2012, Simposio Argentino de Sistemas Embebidos, UBA, 18hs, .
- 2011 SASE 2011, Simposio Argentino de Sistemas Embebidos, UBA, 18hs, .
- 2010 SASE 2010, Simposio Argentino de Sistemas Embebidos, UBA, 18hs, .
- 2008 Conferencia sobre tecnologías inalámbricas de Digi RF , *EDE2008 Electronic Design Expo* , 6hs , ver certificado .
- 2007 Curso teórico práctico de serigrafía orientado a la fabricación de PCB's , 32hs , ver detalles , .
- 2007 Seminario de desempeño analógico usando microcontroladores Silabs , 8hs , ver detalles , .
- 2006 Lanzamiento microcontroladores Freescale RS08KA, acelerómetros y sensores, 8hs, ver certificado, .
- 2006 Lanzamiento microcontroladores Freescale Coldfire 32 bits , 10hs , ver detalles , .
- 2004 Microprocesadores Rabbit y Dinamic C, 24hs, ver certificado, .
- 2002 Curso teórico práctico IA "Inteligencia Artificial", ITBA, 18hs, ver certificado.
- 1995 Curso de radio aficionado con obtención de licencia LU9JGM , Radio Club Concordia (LU9JJ) , 48hs , ver detalles .

Premios

2002 Iniciación en I+D ITBA, 1er Premio.

Diseño y Simulación de una Unidad de Punto Flotante con estructura Pipeline Multi-Thread para procesadores de propósitos generales de alta performance ver mas

2001 Robots de lucha Battle Tek, ITBA "ingenio en acción", 3^{er} Puesto. Robot Discotech

Se diseño y fabricó un robot de lucha basado en un disco giratorio de alta velocidad de rotación con 2 salientes filosas que impactan contra el adversario. ver mas

Trabajos y publicaciones

- 2018 Controlador para máquina CNC de 3 ejes , Especialización en sistemas embebidos, FIUBA , , .
 - Trabajo final de la carrera de especialización en sistemas embebidos, Director: Ing. Juan Manuel Cruz ver trabajo
- 2010 Suavizado de imágenes por difusión inhomogénea , Procesamiento de imágenes Biomédicas, UTN , , .
 - Trabajo final Procesamiento de imágenes biomédicas, Tutor: Dr. Castro ver trabajo
- 2008 Estudio de técnicas foto térmicas aplicadas a la medición de flujo gaseoso , CITEDEF , , .
 - Se presentó bajo la tutela Dr. Francisco Manzano y como meta de aprobación de Optoelectrónica II. ver trabajo
- Diseño e implementación de una pantalla dinámica basada en 3200 lámparas de filamento con 16 escalas de grises y 20fps actualizable por ftp , LampMatrix, Tesis de grado, ITBA , , .
 - Bajo la tutela del Profesor Villamil, se diseñó y fabricó íntegramente una pantalla publicitaria basada en lamparas de filamento. ver video , ver trabajo .
- 2003 Design and Simulation of a pipeline-structured Floating Point Unit for high performance general purpose processors , JAIIO 32 as Jornadas Argentinas de Informática e Investigación Operativa , , . ver trabajo
- 2003 Selección del número de etapas óptimas en unidades de punto flotante con estructura pipeline , CACIC, Congreso argentino de ciencias de la computación , , . ver trabajo

Dominio de tecnologías

Sistamas Operativos

- Avanzado Linux (Debian, Crunchbang, Bunsenlabs, Ubuntu), FreeRTOS, Windows(XP, Seven, Server2003, Office2000)
- Intermedio FreeBSD
 - Básico OSEK

Programas de computadora destacados

- Avanzado crypsetup, vim, mutt, git, mercurial, gnumeric, ssh, bash, screen, tmux, pass, Allegro PCB Router, Slic3r, Pronterface, Mach3, LinuxCNC, Rhinoceros, RhinoCam, Orcad16 (Design CIS,Layout,Pspice), Flash MX, Borland C++ Builder, Octave, Wireshark, gcc, Xilinx (ISE y Vivado), Microsoft Visual Studio, VirtualBox, gdb, openocd, redmine, cups, Swat, Samba, Cura, Freecad, ceedling, gnuplot, ncurses, cdk, Kicad, LATEX
- Intermedio OpenOffice, LibreOffice, Matlab, Mathcad, quemu, Arduino, svn, ffmpeg, Openscam, Webadmin, SonarQube
 - Básico Quartus II, Delphi, Eclipse, Blender

Lenguajes de programación

Avanzado C, Octave, Verilog, assembler, VHDL

Intermedio C++, C#, Pascal, bash, makefiles, openHab

Básico Java, Javascript, HTML, Python

Microcontroladores, microprocesadores y FPGA

Avanzado Freescale(HC9S08 8b (JM, MC13x, MP, GT, SH, SE, QD, AC, QE), HC11 8b,

HCS12 16b (NE64, C), Coldfire V2 32b (MCF51JMx, MCF522x), Kinetis ARM Cortex-M0 32b(E,W), Kinetis ARM Cortex-M4 32b(K,KE)), NXP(LPC54628), Atmel AtmegaXX 8b, Texas ARM Cortex-M4 32b(CC3200, TM4C129x), Xilinx

(Spartan3, Spartan6, Arty7)

Intermedio Rabbit 2200 8b, Altera Flex 10K10, Microchip Pic168xa

Básico Texas MSP430 16b, Scilabs 8b

Protocolos de comunicaciones y técnicas digitales

Avanzado TCP, IPv4, SNMP, SMTP, NTP, ARP, Ethernet, UDP, SCI, SPI, I2C, LVDS, USB

FS/HS, Zigbee, RFID, PWM, ADC, DAC, 1-Wire, RS232, RS485, PoE+

Intermedio IPv6, CAN, 6LoWPAN, IEEE 802.15.4, IwIP, I2S, Radius, Modbus

Básico

Otras tecnologías de Interés

Avanzado Manejo de línea de montaje SMD, Soldado de PCB's manual por horno y ola,

Impresión 3D FDM, serigrafía sobre rigido, serigrafía de PCB's, mecanizado CNC,

Manejo de maquina de corte laser, manejo de máquinas herramientas

Intermedio Manufactura de PCB's

Básico

Idiomas

Español Oral/Lectura/Escritura Avanzado

Lengua nativa

Inglés Oral/Lectura/Escritura Intermedio

TOEIC 2005-785 ver certificado

Hebreo Lectura Intermedio, Escritura/Oral Básico

Escuela primaria hebrea completa